臺灣臺東地方法院刑事判決
111年度交易字第48號
公  訴  人  臺灣臺東地方檢察署檢察官
被      告  鄭阿煌




指定辯護人  本院公設辯護人丁經岳
上列被告因公共危險案件，經檢察官提起公訴（111年度偵字第7
81號、111年度偵字第782號），被告於本院準備程序進行中，就
被訴事實為有罪之陳述，經檢察官聲請於審判外進行協商程序，
本院裁定進行協商程序，並依聲請改依協商程序而為判決，本院
判決如下：
    主  文
鄭阿煌犯吐氣所含酒精濃度達每公升零點二五毫克以上駕駛動力
交通工具罪，累犯，處有期徒刑拾壹月。又犯吐氣所含酒精濃度
達每公升零點二五毫克以上駕駛動力交通工具罪，累犯，處有期
徒刑壹年壹月。應執行有期徒刑壹年捌月。
    事實及理由
一、本件犯罪事實及證據，除應更正並補充如下外，其餘均引用
    檢察官起訴書所載（如附件）：
　㈠犯罪事實一㈠記載「於111年2月04日06時30分許，在位於臺東
    縣○○鄉○○路0段00號之臺東縣鹿野鄉農會對面騎樓下飲用酒
    類後」補充記載為「於111年2月4日6時30分至8時30分許，
    在位於臺東縣○○鄉○○路0段00號之臺東縣鹿野鄉農會對面騎
    樓下飲用米酒後」。
　㈡犯罪事實一㈡記載「於111年2月6日12時許，在位於臺東縣○○
    鄉○○村○○路000巷0○0號住處飲用酒類後，已達不能安全駕駛
    動力交通工具之程度，仍於同日13時1許，」更正並補充記
    載為「於111年2月6日12時至13時許，在位於臺東縣○○鄉○○
    村○○路000巷0○0號住處飲用米酒後，已達不能安全駕駛動力
    交通工具之程度，仍」。
　㈢證據部分補充「公路電子閘門查詢資料」及「被告鄭阿煌於
    本院準備程序及協商程序所為之自白」。
二、本件經檢察官與被告於審判外達成協商之合意，且被告已認
    罪，其合意內容如主文所示。經查，上開協商合意並無刑事
    訴訟法第455 條之4 第1 項所列不得為協商判決之情形，檢
    察官既聲請改依協商程序而為判決，本院爰不經言詞辯論，
    於協商合意範圍內為判決。
三、應適用之法條：
    刑事訴訟法第455 條之2 第1 項、第455 條之4 第2 項、第
    455 條之8 、第454 條第2 項，刑法第185 條之3 第1 項第
    1 款、第47條第1 項、第51條第5款。
四、附記事項：
　　被告有如附件犯罪事實欄一所載，經判罪科刑及執行完畢之
    前案紀錄，有臺灣高等法院被告前案紀錄表1 份在卷可考，
    是其於受徒刑執行完畢後之5 年內，故意再犯本件有期徒刑
    以上之罪，依刑法第47條第1 項規定，為累犯；併參酌被告
    既有多次因相同案件經科處罪刑暨執行完畢之情形，猶故意
    再犯本罪，自足認其主觀上具有特別之惡性，亦顯然未因刑
    之執行完畢而生警惕作用，對於刑罰之反應力係屬薄弱，爰
    依該規定暨檢察官與被告之協商合意加重其刑（司法院大法
    官解釋釋字第775 號解釋文暨理由書參照）。
五、協商判決除有刑事訴訟法第455 條之4 第1 項第1 款於本訊
    問程序終結前，被告撤銷協商合意或檢察官撤回協商聲請者
    ；第2 款被告協商之意思非出於自由意志者；第4 款被告所
    犯之罪非第455 條之2 第1 項所定得以協商判決者；第6 款
    被告有其他較重之裁判上一罪之犯罪事實者；第7 款法院認
    應諭知免刑或免訴、不受理者情形之一，及違反同條第2 項
    「法院應於協商合意範圍內為判決；法院為協商判決所科之
    刑，以宣告緩刑、2 年以下有期徒刑、拘役或罰金為限」之
    規定者外，不得上訴。
六、如不服本判決而符合前述得上訴之情形，應於判決送達後20
    日內向本院提出上訴狀（應附繕本），其未敘述上訴理由者
    ，應於上訴期間屆滿後20日內補提理由書狀於本院，上訴於
    第二審法院。
本案經檢察官陳筱茜提起公訴，檢察官洪清秀到庭執行職務。
中　　華　　民　　國　　111 　年　　6 　　月　　24　　日
                  刑事第二庭  法  官  徐晶純
以上正本證明與原本無異。
本件原則不得上訴。
                              書記官  尹  瑋
中　　華　　民　　國　　111 　年　　6 　　月　　27　　日

附錄本案論罪科刑法條：
中華民國刑法第185條之3第1項第1款
駕駛動力交通工具而有下列情形之一者，處三年以下有期徒刑，
得併科三十萬元以下罰金：
一、吐氣所含酒精濃度達每公升零點二五毫克或血液中酒精濃度
    達百分之零點零五以上。
　
附件

臺灣臺東地方檢察署檢察官起訴書
                                      111年度偵字第781號
                                      111年度偵字第782號
　　被　　　告　鄭阿煌　男　69歲（民國00年0月00日生）
　　　　　　　　　　　　住桃園市○○區○○里0鄰○○街00
　　　　　　　　　　　　　巷0號
　　　　　　　　　　　　居臺東縣○○鄉○○村○○路000巷0
　　　　　　　　　　　　　○0號
　　　　　　　　　　　　國民身分證統一編號：Z000000000號
上列被告因公共危險案件，業經偵查終結，認應提起公訴，茲將
犯罪事實及證據並所犯法條分敘如下：
　　　　犯罪事實
一、鄭阿煌前因公共危險案件，經臺灣臺東地方法院以107年度
    交易字第100號判決判處有期徒刑11月，再經臺灣高等法院
    花蓮分院以107年度交上易字第17號判決駁回上訴確定；復
    因公共危險案件，經臺灣臺東地方法院以108年度交易字第1
    1號判決判處有期徒刑1年1月確定，上開案件經同院以108年
    度聲字第255號裁定應執行有期徒刑1年11月確定，甫於民國
    109年10月20日假釋出監並付保護管束，於110年4月7日假釋
    期滿，未經撤銷假釋而以執行完畢論。詎其仍不知悛悔，明
    知飲用酒類不得駕駛動力交通工具，竟為下列犯行：㈠於111
    年2月04日06時30分許，在位於臺東縣○○鄉○○路 0 段 00 號
    之臺東縣鹿野鄉農會對面騎樓下飲用酒類後，已達不能安全
    駕駛動力交通工具之程度，仍於同日9時許，酒後騎乘車牌
    號碼000-000 號普通重型機車離去。嗣於同日9時20分許，
    酒後駕駛上開普通重型機車行經臺東縣鹿野鄉中新路與鐵路
    陸橋下時，因機車後座附載人員未戴安全帽為警攔查，發現
    其面有酒容，並當場對其施以呼氣酒精濃度測試，於同日9
    時32分許，測得呼氣酒精濃度值為每公升0.63毫克；㈡於111
    年2月6日12時許，在位於臺東縣○○鄉○○村○○路000巷0○0號住
    處飲用酒類後，已達不能安全駕駛動力交通工具之程度，仍
    於同日13時1許，酒後騎乘車牌號碼000-000號普通重型機車
    離去。嗣於同日14時7分許，酒後騎乘上開機車行經臺東縣○
    ○鄉○○路0段00號前(南往北)時，因邊騎車未戴口罩為警攔查
    ，發現其面有酒容，並當場對其施以呼氣酒精濃度測試，於
    同日14時09分，測得呼氣酒精濃度值為每公升1.03毫克，而
    查獲上情。
二、案經臺東縣警察局關山分局報告偵辦。
　　　　證據並所犯法條
一、上揭犯罪事實，業據被告鄭阿煌於警詢及偵查中均坦承不諱
    ，並有臺東縣警察局飲酒時間確認單、臺東縣警察局當事人
    酒精測定紀錄表、呼氣酒精測試器檢定合格證書、臺東縣警
    察局舉發違反道路交通管理事件通知單影本等在卷可稽，足
    認被告之自白與事實相符，被告犯嫌應堪認定。
二、核被告所為，係犯刑法第185條之3第1項第1款之公共危險罪
    嫌。被告上開2次酒駕犯行，犯意各別，請分論併罰。又被
    告前受有期徒刑之執行完畢，5年內再犯本件有期徒刑以上
    之罪，為累犯，有本署刑案查註紀錄表附卷可稽，請均依刑
    法第47條第1項規定加重其刑。
三、依刑事訴訟法第251條第1項提起公訴。
　此　致
臺灣臺東地方法院
中　　華　　民　　國　 111　　年　　3　　月　  21 　　日
　　　　　　　　　　　　　　　檢　察　官  陳筱茜
本件正本證明與原本無異
中　　華　　民　　國　 111　　年    3    月    25     日
                              書  記  官  黃淑婷  
所犯法條　　
刑法第185條之3
駕駛動力交通工具而有下列情形之一者，處 3 年以下有期徒刑
，得併科 30 萬元以下罰金：
一、吐氣所含酒精濃度達每公升零點二五毫克或血液中酒精濃度
    達百分之零點零五以上。
二、有前款以外之其他情事足認服用酒類或其他相類之物，致不
    能安全駕駛。
三、服用毒品、麻醉藥品或其他相類之物，致不能安全駕駛。
因而致人於死者，處 3 年以上 10 年以下有期徒刑，得併科 2
百萬元以下罰金；致重傷者，處 1 年以上 7 年以下有期徒刑，
得併科 1 百萬元以下罰金。
曾犯本條或陸海空軍刑法第 54 條之罪，經有罪判決確定或經緩
起訴處分確定，於十年內再犯第 1 項之罪因而致人於死者，處
無期徒刑或 5 年以上有期徒刑，得併科 3 百萬元以下罰金；致
重傷者，處 3 年以上 10 年以下有期徒刑，得併科 2 百萬元以
下罰金。